臺灣臺中地方法院民事裁定　　　　　　100年度司護字第240號
聲　請　人　臺中市政府
法定代理人　胡志強
受　安置人　E616　　真實.
　　　　　　E980　　真實.
法定代理人　E616F　 真.
　　　　　　E616M　 真.
上列當事人聲請延長安置事件，本院裁定如下：
    主  文
准將受安置人E616及E980自民國一百年十一月九日起延長安置參
個月。
聲請程序費用由聲請人負擔。
    理  由
一、本件聲請意旨略以：受安置人E616及E980為12歲以上未滿18
    歲之少年（依兒童及少年福利法第46條規定「不得揭露足以
    識別兒童及少年身分之資訊」，真實姓名、年籍、住所詳卷
    對照表），受安置人生母E616M 因疑似有躁鬱症，對受安置
    人有身體及精神上不法侵害，聲請人業於民國100年8 月6日
    依兒童及少年福利法第36條、第37條第1 項規定，緊急安置
    受安置人並通知其法定代理人，並經本院100年度司護字第
    180號民事裁定准予繼續安置3個月，安置期間經輔導訪視結
    果，受安置人生父E616F 無照顧之實，受安置人生母已自行
    前往中國醫藥大學附設醫院進行就醫，經醫生評估需半年追
    蹤期，其身心狀況仍不穩定，非延長安置不足保護少年之安
    全，爰依兒童及少年福利法第37條第2 項規定，聲請准予裁
    定將受安置人延長安置3 個月，並提出臺中市政府社會工作
    員個案訪視處理建議表、驗傷診斷書、全戶資料查詢表及本
    院100年度司護字第180號民事裁定影本為證。
二、按兒童及少年有下列各款情形之一，非立即給予緊急保護、
    安置或為其他處分，其生命、身體或自由有立即之危險或危
    險之虞者，直轄市、縣（市）主管機關應予緊急保護、安置
    或為其他必要之處置：（一）兒童及少年未受適當之養育或
    照顧。（二）兒童及少年有立即接受診治之必要，而未就醫
    者。（三）兒童及少年遭遺棄、身心虐待、買賣、質押、被
    強迫或引誘從事不正當之行為或工作者。（四）兒童及少年
    遭受其他迫害，非立即安置難以有效保護者；直轄市、縣（
    市）主管機關依前條規定緊急安置時，應即通報當地地方法
    院及警察機關，並通知兒童及少年之父母、監護人。但其無
    父母、監護人或通知顯有困難時，得不通知之。緊急安置不
    得超過72小時，非72小時以上之安置不足以保護兒童及少年
    者，得聲請法院裁定繼續安置。繼續安置以3 個月為限，必
    要時，得聲請法院裁定延長之。兒童及少年福利法第36條第
    1項、第37條第1、2項分別定有明文。
三、經查：聲請人主張之事實，業據提出與其所述情節相符之上
    揭證物在卷可稽，堪信為真實。復徵之卷附臺中市政府社會
    工作員個案訪視處理建議表略以：1.受安置人父母未婚生下
    受安置人，受安置人生父有認領受安置人，但離家多年未負
    起照顧之責。2.受安置人生母疑似罹患躁鬱症，於98年間因
    受安置人E616盜刷受安置人生母信用卡又翹課，導致受安置
    人生母情緒失控持刀威脅受安置人E616，所幸當時受安置人
    舅舅及外祖母出面協助處理而未造成嚴重傷害。3.100年8月
    5 日受安置人生母因工作勞累趴在電腦桌前休息，受安置人
    請生母到房間休息，生母因而發脾氣，與受安置人大打出手
    ，造成受安置人E616脖子有擦傷，E980左邊額頭紅腫瘀傷。
    4.受安置人生母於受安置人安置後自行前往中國醫藥大學附
    設醫院就醫，經醫生診斷受安置人生母仍需持續就醫追蹤半
    年以上，且受安置人生母至今仍認為其管教受安置人方式並
    無不妥，是受安置人做錯事情在先才會出手教訓受安置人，
    然受安置人安置後，受安置人生母仍表達關心之意，仍會問
    社工受安置人有無反省，受安置人生母情緒表達已不如先前
    激動，盡量控制自己情緒反應。5.聲請人協助受安置人生母
    接受親職教育課程，以改善親子關係，並協助安排親子會面
    時間，建議延長安置受安置人等情。本院審酌受安置人生父
    無照顧之實，受安置人生母身心狀況暫不適宜照顧受安置人
    ，顯然無法對受安置人提供適當之保護教養，非繼續安置不
    足以保護受安置人。揆之前情，為提供受安置人安全、關愛
    之生活教養環境，自應對受安置人延長安置，妥予保護。是
    依前揭法條規定，聲請人聲請延長安置受安置人，核無不合
    ，應予准許。
四、爰依非訟事件法第21條第1項前段，裁定如主文。
中    華    民    國    100    年    11    月    4    日
                  家事法庭      司法事務官  許曉怡
以上正本係照原本作成
如不服本件裁定，得於裁定書送達之翌日起10日內，以書狀敘述
理由，向本庭提起抗告
中    華    民    國   100    年     11    月    4    日
                                書記官  廖于萱